Minutes et répertoires du notaire Augustin MASSION, 14 avril 1846 - 22 janvier 1880 (étude XXXIV)
Archives nationales
- Répertoire(s) de Augustin MASSION, 1er mars 1844 - 24 janvier 1882; MC/RE/XXXIV/17 - MC/RE/XXXIV/21
  - Répertoire. 1844, 1er mars - 1852, 3 juillet, 1er mars 1844 - 3 juillet 1852; MC/RE/XXXIV/17
    - Inventaire après décès: Leduc, Etiennette-Philippine. Ferrand, Charles-Nicolas-Denis (veuve). Maire (rue au), n° 38 bis., 20 septembre 1849
      inventaire après décès; Maire (rue au); Leduc, Etiennette-Philippine; Ferrand, Charles-Nicolas-Denis
    - Inventaire après décès de Antoine Désiré Jouin. Montrouge, Châtillon (route de), n° 43., 27 septembre 1849
      inventaire après décès; Montrouge (Hauts-de-Seine); Jouin, Antoine-Désiré
    - Inventaire après décès: Rolland, Anne-Aimable. épouse de Jean-Baptiste Vignes. Faubourg-Saint-Antoine (rue du), n° 63., 16 octobre 1849
      inventaire après décès; Faubourg-Saint-Antoine (rue du); Rolland, Anne-Aimable; Vignes, Jean-Baptiste
    - Inventaire après décès: Riobe, François-Nicolas. Clichy., 26 octobre 1849
      inventaire après décès; Clichy (Hauts-de-Seine); Riobe, François-Nicolas
    - Inventaire après décès: Leroy, Jules-Achille. Sèvres (rue de), n° 47., 31 octobre 1849
      inventaire après décès; Sèvres (rue de); Leroy, Jules-Achille
    - Inventaire après décès: Bert, Adèle-Françoise. Monceau (rue de), n° 13., 8 décembre 1849
      inventaire après décès; Monceau (rue de); Bert, Adèle-Françoise
    - Inventaire après décès: Perroncel, Athanase-Hugues-Godegrand-Rigobert. Tours (Indre-et-Loire)., 11 janvier 1850
      inventaire après décès; Tours (Indre-et-Loire); Perroncel, Athanase-Hugues-Godegrand-Rigobert
    - Inventaire après décès: Joncherie, Jeanne-Elisabeth. Tible, Antoine (épouse). Phélippeaux (rue), n° 27, passage marmite., 8 février 1850
      inventaire après décès; Marmite (passage de la); Phélipeaux (rue); Joncherie, Jeanne-Elisabeth; Tible, Antoine
    - Inventaire après décès: Perin, Marie-Charlotte. Jouanne, Robert (épouse). Geoffroy-Saint-Hilaire (rue)., 13 février 1850
      inventaire après décès; Geoffroy-Saint-Hilaire (rue); Perin, Marie-Charlotte; Jouanne, Robert
    - Inventaire après décès: Guillaume, Martine-Marie-Alexandrine. Lamand, Louis-Vivien (épouse). Notre-Dame de-Nazareth (rue), n° 23., 8 avril 1850
      inventaire après décès; Notre-Dame-de-Nazareth (rue); Guillaume, Martine-Marie-Alexandrine; Lamand, Louis-Vivien
    - Inventaire après décès: Niquet, François-Richard. Lune (rue de la), n° 33., 22 avril 1850
      inventaire après décès; Lune (rue de la); Niquet, François-Richard
    - Inventaire après décès de Georges Daniel-Louis Leube. Vendôme (rue de), n° 13., 23 mai 1850
      inventaire après décès; Vendôme (rue de); Leube, Georges-Daniel-Louis
    - Inventaire après décès: Estouin, Marie. Gracieuse (rue), n° 22., 24 mai 1850
      inventaire après décès; Gracieuse (rue); Estouin, Marie
    - Inventaire après décès: Chapuis, Marie-Jeanne. Chevallier, Pierre-Léger (veuve). Grenelle (rue de), n° 68, Saint-Germain., 1er juin 1850
      inventaire après décès; Chapuis, Marie-Jeanne; Chevallier, Pierre-Léger
    - Inventaire après décès: Perrin, Sophie. Nivet, Joseph-François (épouse). Reuilly (rue de), n° 16., 3 août 1850
      inventaire après décès; Reuilly (rue de); Perrin, Sophie; Nivet, Joseph-François
    - Inventaire après décès de Etienne-François Bénard. Université (rue de l'), n° 127., 21 août 1850
      inventaire après décès; Université (rue de l'); Bénard, Etienne-François
    - Inventaire après décès: Samson, Bonaventure-Bienvenu. Le Bourget, Grande rue., 29 août 1850
      inventaire après décès; Le Bourget (Seine-Saint-Denis); Samson, Bonaventure-Bienvenu
    - Inventaire après décès: Robert, Jean-Antoine. Châtillon (rue de), n° 24., 14 septembre 1850
      inventaire après décès; Montrouge (ancienne commune); Châtillon (rue de); Robert, Jean-Antoine
    - Inventaire après décès: Lonnoy, Etienne-Louis. Vieilles-Etuves-Saint-Martin (rue des), n° 15., 28 octobre 1850
      inventaire après décès; Etuves-Saint-Martin (rue des); Lonnoy, Etienne-Louis
    - Inventaire après décès: Ducom, Joseph. Mégisserie (quai de la), n° 40., 25 novembre 1850
      inventaire après décès; Mégisserie (quai de la); Ducom, Joseph
    - Inventaire après décès: Fondary, Roch. Neuilly-sur-Seine, avenue de la République, n° 38., 2 décembre 1850
      inventaire après décès; Neuilly-sur-Seine (Hauts-de-Seine); Fondary, Roch
  - Répertoire. 1852, 3 juillet - 1862, 21 juillet, 3 juillet 1852 - 21 juillet 1862; MC/RE/XXXIV/18
  - Répertoire. 1862 - 1868, MC/RE/XXXIV/19
  - Répertoire. 1868, 3 février - 1875, 24 février, 3 février 1868 - 24 février 1875; MC/RE/XXXIV/20
  - Répertoire. 1875, 24 février - 1882, 24 janvier, 24 février 1875 - 24 janvier 1882; MC/RE/XXXIV/21
    Répertoire des notaires Augustin Massion (24 février 1875 - 22 janvier 1880), Paul- CharlesMassion (24 janvier 1880 - 24 janvier 1882)..